【裁判字號】    98,審易,3046
【裁判日期】    990624
【裁判案由】    毒品危害防制條例
【裁判全文】
臺灣高雄地方法院刑事判決            98年度審易字第3046號
公  訴  人  臺灣高雄地方法院檢察署檢察官
被      告  甲○○
上列被告因毒品危害防制條例案件，經檢察官提起公訴（98年度
毒偵字第5882號），被告就被訴事實為有罪之陳述，本院告知其
簡式審判程序之旨，並聽取當事人之意見後，爰裁定依簡式審判
程序審理，判決如下：
    主  文
甲○○施用第二級毒品，累犯，處有期徒刑捌月。
    事  實
一、甲○○前於民國88年間，因施用毒品案件，經本院以88年度
    毒聲字第1018號裁定送勒戒處所施以觀察、勒戒後，認有繼
    續施用毒品之傾向，復以88年度毒聲字第2221號裁定令入戒
    治處所施以強制戒治，於90年2 月13日執行完畢釋放，由臺
    灣高雄地方法院檢察署檢察官以90年度戒毒偵字第333 號為
    不起訴處分確定。又因施用毒品案件，經本院裁定令入戒治
    處所施以強制戒治，同案經本院以90年度訴字第2337號判處
    有期徒刑8 月確定，於92年1 月28日執行完畢。再於94年間
    ，因施用毒品、詐欺等案件，經本院分別以94年度訴緝字第
    114 號、94年度簡上字第220 號、95年度簡字第4892號各判
    處有期徒刑10月、6 月、4 月確定，嗣經裁定減刑為有期徒
    刑5 月、3 月、2 月，並定應執行刑為有期徒刑7 月又15日
    ；又於96年間，因施用毒品案件，經本院分別以96年度訴緝
    字第87號、96年度訴字第2260號各判處有期徒刑1 年、1 年
    、8 月、8 月、10月、5 月確定，嗣經裁定減刑為有期徒刑
    6 月、6 月、4 月、4 月、5 月、2 月又15日，並定應執行
    刑為有期徒刑1 年3 月、10月，上開各罪接續執行於98年3
    月20日縮短刑期假釋出獄，於98年8 月6 日假釋期滿未經撤
    銷執行完畢。詎其仍不知悔改，竟基於施用第二級毒品甲基
    安非他命之犯意，於98年9 月8 日上午9 時50分許，在高雄
    市○○區○○路75號龍翔商務旅館1024室內，以玻璃球燒烤
    吸食煙霧之方式，施用第二級毒品甲基安非他命1 次。嗣於
    同年9 月8 日上午10時50分許，為警在上開處所進行臨檢而
    查獲，並徵得其同意採集尿液送驗，結果呈甲基安非他命陽
    性反應，而悉上情。
二、案經高雄市政府警察局左營分局移請臺灣高雄地方法院檢察
    署檢察官偵查起訴。
    理  由
一、按本件被告甲○○所犯為死刑、無期徒刑、最輕本刑為3 年
    以上有期徒刑或高等法院管轄第一審案件以外之罪，其於準
    備程序中就前揭被訴事實為有罪之陳述，經本院告知簡式審
    判程序之旨，並聽取當事人之意見後，認無不得或不宜適用
    簡式審判程序之處，爰依刑事訴訟法第273 條之1 第1 項規
    定，裁定本件改行簡式審判程序，合先敘明。
二、上揭犯罪事實，業據被告於偵查、本院審理中均坦承不諱，
    且被告於警詢時所採集之尿液經送驗後，結果呈甲基安非他
    命陽性反應，有尿液採集編號對照表（代號：C98416）、高
    雄市立凱旋醫院98年9月25日濫用藥物尿液檢驗報告各1份附
    卷可稽，足認被告自白核與事證相符，自得為認定被告犯罪
    之依據。又被告曾受如事實欄所載之觀察、勒戒及強制戒治
    處分執行完畢後5年內，再犯施用毒品罪而經依法追訴處罰
    完畢等事實，亦有卷附本院院內索引卡紀錄表、臺灣高等法
    院被告前案紀錄表各1份在卷可按。按毒品危害防制條例第2
    0條、第23條於93年1月9日修正施行後，將施用毒品之刑事
    處遇程序，區分為「初犯」及「五年內再犯」、「五年後再
    犯」3種，其立法理由謂：「初犯」經觀察、勒戒或強制戒
    治執行完畢釋放後，「五年內再犯」者，因其再犯率甚高，
    原實施之觀察、勒戒及強制戒治既已無法收其實效，爰依法
    追訴或裁定交付審理。至於經觀察、勒戒或強制戒治執行完
    畢釋放後，「五年後再犯」者，前所實施之觀察、勒戒或強
    制戒治已足以遮斷其施用毒品之毒癮，為期自新及協助其斷
    除毒癮，仍適用「初犯」規定，先經觀察、勒戒或強制戒治
    之程序。從而依修正後之規定，僅限於「初犯」及「五年後
    再犯」二種情形，始應先經觀察、勒戒或強制戒治程序。倘
    被告於5年內已再犯，經依法追訴處罰，縱其第3次再度施用
    毒品之時間，在初犯經觀察、勒戒或強制戒治執行完畢釋放
    5年以後，已不合於「五年後再犯」之規定，且因已於「五
    年內再犯」，顯見其再犯率甚高，原實施觀察、勒戒或強制
    戒治，已無法收其實效，即應依該條例第10條處罰，此有最
    高法院95年第7次刑事庭決議要旨可參。從而，被告於前開
    初犯經觀察、勒戒及強制戒治處分執行完畢釋放後「五年內
    再犯」施用毒品罪，並經依法追訴處罰完畢，而本件被告再
    度施用毒品犯行，已不合於「五年後再犯」之規定，揆諸前
    揭說明即應依毒品危害防制條例第10條施用毒品罪加以處罰
    。
三、核被告所為，係犯毒品危害防制條例第10條第2 項之施用第
    二級毒品罪。其施用第二級毒品甲基安非他命前持有甲基安
    非他命之低度行為，應為進而施用之高度行為所吸收，不另
    論罪。再被告有如事實欄所記載論罪科刑執行完畢之紀錄，
    有臺灣高等法院被告前案紀錄表附卷可考，其於有期徒刑執
    行完畢後，5 年內再故意犯本件法定刑為有期徒刑以上之罪
    ，為累犯，應依刑法第47條第1 項規定，加重其刑。爰審酌
    被告前因施用毒品案件，迭經觀察、勒戒、強制戒治處分及
    法院科刑判決後，仍未戒絕毒癮，足見其惡習已深且戒絕毒
    癮之意志不堅，未能體悟施用毒品對自己、家人造成之傷害
    及社會之負擔；惟念被告犯後坦承犯行態度良好，另慮及施
    用毒品本質上係屬戕害自身健康之行為，尚未直接危害他人
    ，反社會性程度應屬較低；及被告之生活狀況、品行、智識
    程度等一切情狀，量處如主文所示之刑，藉資懲儆。
據上論斷，應依刑事訴訟法第273 條之1 第1 項、第299 條第1
項前段，毒品危害防制條例第10條第2項，刑法第11條前段、第
47條第1 項，判決如主文。
本案經檢察官黃齡慧到庭執行職務。
中    華    民    國    99    年    6    月    24    日
                  刑事第十庭  法  官    李代昌
以上正本證明與原本無異。
如不服本判決應於收受送達後10日內向本院提出上訴書狀，並應
敘述具體理由；如未敘述上訴理由者，應於上訴期間屆滿後20日
內向本院補提理由書（均須按他造當事人之人數附繕本）「切勿
逕送上級法院」。
中    華    民    國    99    年    6    月    24    日
                              書記官    黃振祐
附錄本判決論罪科刑適用法條：
毒品危害防制條例第10條
施用第一級毒品者，處 6 月以上 5 年以下有期徒刑。
施用第二級毒品者，處 3 年以下有期徒刑。

司法院資訊處製作；財團法人民間司法改革基金會備份。
